【裁判字號】    95,易,54
【裁判日期】    950414
【裁判案由】    竊盜
【裁判全文】
臺灣板橋地方法院刑事判決                95年度易字第54號
公  訴  人  臺灣板橋地方法院檢察署檢察官
被      告  乙○○
上列被告因竊盜案件，經檢察官提起公訴（九十四年度偵字第一
九八一四號），本院判決如下：
    主  文
乙○○竊盜未遂，處拘役伍拾日，如易科罰金，以佰元折算壹
日。扣案鑰匙壹串（貳支）、特製萬能鑰匙乙組（肆支），均沒
收。
    事  實
一、乙○○於民國九十四年十一月十二日下午三時十分許，在臺
    北縣板橋市○○○路○段十巷口，見甲○○所有於同年十一
    月十日下午八時許，業經在臺北縣土城市○○路○段七號前
    失竊車號Ｆ三九－一○二號之機車置放於上址南雅西路一段
    十巷口，竟意圖為自己不法之所有，持自備經打磨之鑰匙一
    支，靠近機車旁，並將鑰匙插入機車之鑰匙孔，著手竊取甲
    ○○所有機車時，為事前以掌上型電腦查知上揭機車係失竊
    之贓車，在場埋伏之警員柯宗熙等人當場查獲而未遂，並扣
    得乙○○所有供犯罪所用之鑰匙一串（二支）及供犯罪預備
    之特製萬能鑰匙乙組（四支）等物。
二、案經甲○○訴由臺北縣政府警察局板橋分局移送臺灣板橋地
    方法院檢察署檢察官偵查起訴。
    理  由
一、訊據被告乙○○矢口否認有竊盜犯行，辯稱：伊那天係要走
    到機車旁邊之巷子，適其手機響起，即將手邊之飲料置放在
    機車上，正欲拿起手機接聽時，因鑰匙放在伊之褲子口袋內
    很緊，所以順便將鑰匙拿出來，伊電話接聽完之後，再將手
    機放入褲子口袋，拿著飲料及鑰匙欲往巷子離去時，即遭警
    員攔查，伊並未竊取機車云云。經查，警方查知告訴人甲○
    ○所有遭竊車號Ｆ三九－一○二號之機車置放於上址南雅西
    路一段十巷口，並在上址附近埋伏查贓，等待取車之人，於
    上揭時間，發覺被告手持飲料靠近，並取出事先預備之鑰匙
    插入機車之鑰匙孔作發動機車之舉動等情，業經證人即在場
    埋伏之警員柯宗熙於本院審理時結證明確，復有扣案之鑰匙
    二支及特製萬能鑰匙乙組可按。被告於本院準備程序時供承
    ：伊確於上揭時間手持打磨過之鑰匙靠近上揭機車，並將手
    中之飲料置於上揭機車後座等語，足見被告確有持鑰匙靠近
    非其所有之機車之事實，證人柯宗熙於本院審理時證稱：「
    他從另一條巷子出來，被告走到機車旁，繞到機車的左側，
    拿出鑰匙，往機車車頭用鑰匙插了一下之後，插了一下車子
    沒有發動，之後他警覺到旁邊有人在監視，他就往我們的方
    向看了一下，就往原來的巷子走。我們便向前逮捕他。」、
    「我只知道他從巷子出來，看到他靠近機車而已，與另一名
    員警假裝在聊天，各負責壹個方向的視線。我只有看到被告
    靠近機車，轉身插了一下，我就過去了」等語，以證人在被
    告走近機車前，即發覺該機車為失竊之贓車，並在場埋伏監
    看等節觀之，可知證人所證，被告靠近機車前後之舉動，應
    係警員執行職務時基於專業之觀察所得，內容前後連貫合於
    情理，又無證據顯示證人係誣指被告，其證詞自堪以採信，
    且被告持用磨製之鑰匙係開鎖之用，亦經被告於本院準備程
    序中供明在卷，則被告靠近他人所有之機車，並取出磨製之
    鑰匙，插入鑰匙孔試圖發動機車，豈非無不法意圖。被告所
    辯各詞，除與其警詢中自承確有竊盜機車之供詞，相互矛盾
    外，亦與證人所證被告有將鑰匙插入機車鑰匙孔等詞不符，
    自無足取。本件事證明確，犯行堪予認定，應依法論科。
二、被告以打磨過之鑰匙插入告訴人所有之機車鑰匙孔內，發動
    機車，於未啟動前，為在場埋伏之警員查獲，已著手竊盜行
    為而不遂，核其所犯，係犯刑法第三百二十條第三項、第一
    項竊盜未遂罪，應依刑法第二十六條前段之規定減輕其刑。
    爰審酌被告前於八十九年間有贓物前科，經本院判處罰金一
    千元執行完畢，此有臺灣高等法院被告前案紀錄足稽，素行
    不良，為貪圖利益，以竊盜之手段取得他人之財物，在尚未
    得手前已遭警查獲，犯罪後仍設詞狡飾犯行，態度不佳，毫
    無悔改之意等一切情狀，量處如主文所示之刑，以資懲儆，
    並諭知易科罰金之折算標準。末查，扣案鑰匙一串（二支）
    特製萬能鑰匙乙組（四支）等物，為被告所有，業據被告供
    明在卷，係供被告犯罪所用及預備之物，應依刑法第三十八
    條第一項第二款之規定沒收之。
三、檢察官移送併辦意旨略以（九十四年度偵字第一八一六四號
    、九十五年度偵字第一三七九號）：被告於九十二年七月四
    日下午十時許，在臺北縣永和市○○路、永貞路口，竊取簡
    明亨所有車號ＢＰＤ－五九七號機車，得手後並將車號Ｐ九
    五－七二一號機車之車身、車體套裝於車號Ｆ五六－八三二
    號機車引擎及車牌上；又於九十三年十月二十九日下午十時
    許，在臺北縣新莊市○○路與八德街口，竊取王朝民所有車
    號Ｐ九五－七二一號機車，因認被告涉犯刑法第三百二十條
    第一項之竊盜罪嫌云云。惟按刑法第五十六條所規定之連續
    犯，除客觀上須具備連續數行為而犯同一之罪名外，在主觀
    上尤須具備概括之犯意；所謂出於概括犯意，指其多次犯罪
    行為自始均在一個預定犯罪計劃之內，出於主觀上始終同一
    犯意進行而言，若係另行起意者，縱所犯為同一罪名，究非
    連續其初發之意思，即不能成立連續犯，有最高法院八十三
    年度台上字第五八○三號判決足供參照。查本件被告竊盜犯
    罪時間為九十四年十一月十二月，檢察官移送併辦之犯罪時
    間分別為九十二年七月四日、九十三年十月二十九日，三罪
    犯罪之時間距離各為一年餘，顯非基於概括犯意而為，犯意
    自屬各別，移送併辦事實，與上揭本院判決有罪事實，難認
    有裁判上一罪之連續犯關係，非起訴效力所及，併辦部分事
    實亦未經起訴，本院自無從審究，附此敘明。
據上論斷，應依刑事訴訟法第二百九十九條第一項前段，刑法第
三百二十條第三項、第一項、第二十六條前段、第四十一條第一
項前段、第三十八條第一項第二款，罰金罰鍰提高標準條例第一
條前段、第二條，判決如主文。
本案經檢察官朱立豪到庭執行職務。
中    華    民    國    95    年    4     月    14    日
              臺灣板橋地方法院刑事第十七庭
                       審判長法  官  張江澤
                             法  官  絲鈺雲
                             法  官  王綽光
以上正本證明與原本無異
如不服本判決應於送達後10日內向本院提出上訴狀
                             書記官  許清秋
中    華    民    國    95    年    4     月    14    日
附錄本案論罪科刑法條全文：
  中華民國刑法第320條
  (普通竊盜罪、竊佔罪)
  意圖為自己或第三人不法之所有，而竊取他人之動產者，為竊盜
  罪，處5年以下有期徒刑、拘役或500元以下罰金。
  意圖為自己或第三人不法之利益，而竊佔他人之不動產者，依前
  項之規定處斷。
  前二項之未遂犯罰之。


司法院資訊處製作；財團法人民間司法改革基金會備份。
